【裁判字號】    92,上易,380
【裁判日期】    920528
【裁判案由】    贓物
【裁判全文】
臺灣高等法院臺南分院刑事判決           九十二年度上易字第三八號   孝股
    上  訴  人
    即  被  告  甲○○
右上訴人因贓物案件，不服臺灣嘉義地方法院九十一年度易字第五四六號中華民國九
十二年一月十六日第一審判決（起訴案號：臺灣臺南地方法院檢察署九十一年度偵字
第六四三六號），提起上訴，本院判決如左：
    主  文
上訴駁回。
    事  實
一、甲○○曾於民國九十年三月間，因犯傷害案件經原審法院以九十年訴字第二九三
    號判處有期徒刑四月確定（原判決誤載為九十一年度訴字第二九三號，應予更正
    ），指揮書執行完畢日期為九十一年六月二十六日，於同年四月十二日易科罰金
    執行完畢，詎其仍不知悔改，明知張志偉於九十一年九月十八日凌晨二時許，在
    嘉義縣義竹鄉義竹村「中國石油加油站」處交付之新臺幣（下同）三千八百元硬
    幣及千元紙鈔一張等贓款，均係張志偉與翁育鈿二人在同年月十七日（原判決誤
    載為同日，應予更正）日晚上十一時四十五分許侵入李文祥坐落嘉義縣義竹鄉埤
    前村三腳貓四之一號家中所竊得之物（張志偉、翁育鈿竊盜部分，另由原審法院
    審結），竟仍收受之，並依張志偉所囑前去某網咖店，將該些硬幣兌換成紙鈔，
    嗣經警循線查獲。
二、案經嘉義縣警察局移請臺灣嘉義地方法院檢察署檢察官偵查起訴。
    理  由
一、右揭事實，業據上訴人即被告甲○○於警、偵訊及原審審理時坦承不諱；核與同
    案被告張志偉於偵查中供述情節相符。而張志偉於前揭時、地交付之三千八百元
    硬幣及千元紙鈔一張，均係被害人李文祥所有，於前揭九十一年九月十七日二十
    三時四十五分許，在嘉義縣義竹鄉埤前村三腳貓四之一號家中，為同案被告張志
    偉、翁育鈿所竊得之贓物，又據同案被告張志偉於偵查中供明在卷，及被害人李
    文祥於警訊時指訴綦詳，並有現款四千三百元扣案可資佐證（已發還被害人李文
    祥），足見被告於前開自白與事實相符，而可信採。被告於本院審理時，翻異前
    詞，辯稱「不知張志偉交付之前開硬幣及紙鈔係贓物」云云，顯係事後卸責之詞
    ，不足採信。本件事証明確，被告收受贓物犯行，堪以認定。
二、核被告甲○○所為，係犯同法第三百四十九條第一項之收受贓物罪。查被告於九
    十年三月間，因犯傷害案件經原審法院以九十年訴字第二九三號判處有期徒刑四
    月確定，指揮書執行完畢日期為九十一年六月二十六日，於同年四月十二日易科
    罰金執行完畢，此有臺灣嘉義地方法院檢察署刑案資料查註紀錄表與臺灣高等法
    院被告全國前案紀錄表各一份在卷為憑，其於前受有期徒刑執行完畢，五年內再
    犯本件有期徒刑以上之罪，為累犯，應依法加重其刑。
三、原審以被告罪証明確，因予適用刑法第三百四十九條第一項、第四十七條、第四
    十一條第一項前段、罰金罰鍰提高標準條例第一條前段、第二條之規定；並審酌
    被告甲○○犯罪之動機、目的、其犯罪之手段、素行非佳、對被害人李文祥財物
    所生損害及犯罪後坦承犯行之態度等一切情狀，量處有期徒刑四月，並諭知易科
    罰金之折算標準。本院經核原判決認事用法並無不合，量刑亦稱妥適。被告上訴
    否認犯罪，並無理由，應予駁回。
據上論斷，應依刑事訴訟法第三百六十八條，判決如主文。
本案經檢察官蘇南桓到庭執行職務。
中      華      民      國    九十二    年      五      月    二十八    日
                                     臺灣高等法院臺南分院刑事第五庭
                                             審判長法官  鄭  文  肅
                                                   法官  王  浦  傑
                                                   法官  陳  珍  如
右正本證明與原本無異。
不得上訴。
                                             法院書記官  周  美  莉
中      華      民      國    九十二    年      五      月    二十八    日
附錄：本判決論罪科
刑法第三百四十九條
收受贓物者，處三年以下有期徒刑、拘役或五百元以下罰金。


司法院資訊處製作；財團法人民間司法改革基金會備份。
